臺灣高雄地方法院刑事裁定　　　　　　　94年度聲判字第86號
聲　請　人
即　告訴人　乙○○
告訴代理人　呂郁斌律師
被　　　告　甲○○
上列聲請人因告訴被告詐欺等案件，不服臺灣高等法院高雄分院
檢察署檢察長駁回再議之處分（94年度上聲議字第894 號），聲
請交付審判，本院裁定如下：
    主  文
聲請駁回。
    理  由
一、聲請交付審判意旨如附件刑事聲請交付審判狀所載。
二、按告訴人不服上級法院檢察署檢察長或檢察總長認為再議無
    理由而駁回之處分者，得於接受處分書後10日內委請律師提
    出理由狀，向該管第一審法官聲請交付審判；法院認為交付
    審判之聲請不合法或無理由者，應駁回之，刑事訴訟法第25
    8條之1及第258條之3第2項前段分別定有明文。又法院於審
    查交付審判之聲請有無理由時，除認為告訴人所指摘不利被
    告之事證未經檢察機關詳為調查或審酌，或不起訴處分書所
    載理由違背經驗法則、論理法則或其他證據法則，否則，不
    宜率與交付審判（法院辦理刑事訴訟案件應行注意事項第11
    8 項參照）；至上開所謂告訴人所指摘不利被告之事證未經
    檢察機關詳為調查，係指告訴人所提出請求調查之證據，檢
    察官未予調查，且若經調查，即足以動搖原偵查檢察官事實
    之認定及處分之決定，倘調查結果，尚不足以動搖原事實之
    認定及處分之決定者，仍不能率予交付審判。
三、本件聲請人即告訴人乙○○以被告甲○○涉犯詐欺罪嫌，向
    臺灣高雄地方法院檢察署檢察官提出告訴，經該署檢察官於
    94年9 月1 日以93年度偵字第24097 號為不起訴處分後，聲
    請人不服，聲請再議，嗣經臺灣高等法院高雄分院檢察署檢
    察長於94年10月5 日以94年度上聲議字第894 號認再議為無
    理由而駁回再議。
四、經查：
  (一)原偵查之臺灣高雄地方法院檢察署檢察官偵查結果，以被告
    甲○○係出賣傢俱予日世全公司之廠商，並未參與該公司之
    經營，且被告甲○○係為搬回其所賣予日世全公司之傢俱而
    應案外人王文賢之要求出面簽立解約書，並付清日世全公司
    所積欠餐廳之便當費用，被告甲○○為保護其任職日世全公
    司之女兒王芳萍而出面付清該筆便當費用，亦符常情，告訴
    人指稱被告甲○○佯稱是受害人拖延日世全公司債權人之求
    償以遂行共同詐欺之犯行，與證人林進榮證詞不符，是否真
    實已非無疑，此外，被告甲○○於89年12月19日諸多被害人
    紛紛前往該公司搶搬傢俱之際，提出上開100萬元支票向其
    他被害人宣稱伊係最大受害者，藉此矇騙其他被害人欲冒充
    假債權優先受償，然因被告甲○○曾出貨予日世全公司未取
    得貨款，已詳如前述，是其於廠商倒閉之際，為減少損失，
    而急於將其所售予倒閉廠商之貨品搬回，並出示上開支票表
    示其為最大受害者以達優先搬運其所售予該廠商傢俱之權利
    ，亦與商場上保全債權之手法無異，實無據此認定被告甲○
    ○與被告曾建基、被告林振祐等人有何詐欺共犯之犯意聯絡
    及行為分擔，故為不起訴處分。嗣經臺灣高等法院高雄分院
    檢察署檢察長認為原處分書已就係因王文賢說要有人出來負
    責簽解約書才肯讓被告甲○○搬傢俱，故被告甲○○為搬回
    其所賣予日世全公司之傢俱，而應王文賢之要求出面簽立解
    約書，並付清日世全公司所積欠餐廳之便當費用，其所為應
    無不合情理之處，詳加認定。至被告甲○○所執有系爭支票
    之原因為何，原處分書雖未論及，惟尚難僅因被告甲○○執
    有系爭支票，即遽認其有何詐欺之犯行之理由而維持原偵查
    檢察官之認定等情。經本院審核結果，認原偵查檢察官所為
    之不起訴處分及台灣高等法院高雄分院檢察署檢察長之處分
    ，其採證與認事，尚無違背經驗法則、論理法則與證據法則
    之處。
  (二)聲請人另以：被告甲○○是否出貨價值20萬元之傢俱與日世
    全公司？出何貨？有無簽約或簽收憑證？均未獲檢察官詳予
    調查，且王芳萍既為日世全公司員工，其父怎會僅是單純出
    貨廠商？甲○○在日世全公司之角色究係「詐欺共犯」或「
    受害廠商」應有再調查之必要，證人王文賢證稱甲○○出面
    與房東處理解約之事，不但擅自書寫「終止合約書委任書」
    ，並從其口袋內拿出曾建基之印章自行加蓋其上，可見甲○
    ○隨身攜帶曾建基印章，否則甲○○手持之曾建基印章何來
    ，檢察官亦未深入調查，被告甲○○自稱係出貨廠商尚有20
    萬元之貨款未收，豈會主動借錢給林振佑？且甲○○未握有
    20萬元之貨款支票，竟握有100 萬元之借款支票？林振佑在
    尚未拿到借款之際先將100 萬元鉅額支票交給甲○○，實不
    合理作為聲請交付審判之論據。
  (三)惟查：被告甲○○究係與曾建基、林振佑、郭冠琮、「菜
    脯」之成年男子共犯詐欺行為或係受害廠商，業經檢察官調
    查證據後無法認定被告甲○○與曾建基、林振佑有詐欺之犯
    意聯絡與行為分擔，檢察官未予調查聲請人所指未予調查之
    證據，僅係被告辯稱是否符合事實，並非證明被告與曾建基
    、林振佑、郭冠琮、「菜脯」有共犯詐欺犯行之積極證據，
    檢察官未予調查尚不影響其前揭認定，且聲請人所主張被告
    之女王芳萍既為日世全公司員工，被告怎會係單純出或廠商
    之論點，並不具邏輯上絕對概念；被告甲○○是否隨身帶
    去曾建基之印章而蓋印在終止合約書委任書之情，業經檢察
    事務官就此訊問證人即王文賢之妻陳惠華稱：曾建基的印章
    在辦公室拿的，當時是我先生與甲○○處理等語（見91偵緝
    1187號卷第74頁），且被告甲○○亦否認有蓋用曾建基印章
    ，且辯稱係屋主說伊要這樣做才能把傢俱帶走等語（見91
    偵緝1187號卷第35、74頁），而證人王文賢亦已過世，檢察
    官就此已無從深入調查；被告甲○○就其售貨債權之證明
    方法非僅提出貨款支票一途，聲請人以被告未提出20萬元之
    貨款支票而提出100 萬元借款支票而以為不合理，且以聲請
    人所主張被告尚未收取貨款豈會借款予林振佑，林振佑在尚
    未拿到借款之際豈會先將100 萬元支票交付被告之情，則被
    告係如何取得該100 萬元支票？該100 萬元支票亦如何能證
    明被告與曾建基、林振佑、郭冠琮、「菜脯」有詐欺之犯意
    聯絡與行為分擔，從而，聲請人所聲請調查之證據均不足以
    動搖原偵查檢察官關於事實之認定及處分之決定，則聲請人
    據此聲請交付審判，尚難認有理由。
  (四)綜上，本件聲請人固於收受臺灣高等法院高雄分院檢察署94
    年度上聲議字第894 號處分書後10日內即委由呂郁斌律師以
    聲請理由狀向本院聲請交付審判，然臺灣高等法院高雄分院
    檢察署檢察長維持臺灣高雄地方法院檢察署檢察官之不起訴
    處分，認被告無聲請人所指詐欺犯行，且經本院審核結果認
    其採證與認事，均無違背經驗法則、論理法則與證據法則等
    情已詳如上述，揆諸前揭說明，本件聲請人所為交付審判之
    聲請為無理由，依法應予駁回。
五、依刑事訴訟法第258條之3第2項前段，裁定如主文。
中　　華　　民　　國　　94　　年　　11　　月　　25　　日
                  刑事第十一庭  審判長法　官   何秀燕
                                      法  官   戰諭威
                                      法  官   楊智守
右正本證明與原本無異。
不得抗告。
    　　　　　　　　　　    　　　　　書記官   王美玲
中　　華　　民　　國　　94　　年　　11　　月　　25　　日
